臺灣高等法院高雄分院刑事裁定
111年度毒抗字第391號
抗  告  人  
即  被  告  洪長生



上列抗告人因聲請強制戒治案件，不服臺灣高雄地方法院中華民
國111年12月7日裁定(111年度毒聲字第935號)，提起抗告，本院
裁定如下：
    主  文
抗告駁回。
    理  由
一、抗告意旨如附件「刑事抗告狀」所載。
二、按犯毒品危害防制條例第10條之罪者，檢察官應聲請法院裁
    定，令被告入勒戒處所觀察、勒戒，其期間不得逾2月；觀
    察、勒戒後，檢察官依據勒戒處所之陳報，認受觀察、勒戒
    人有繼續施用毒品傾向者，檢察官應聲請法院裁定令入戒治
    處所強制戒治，其期間為6個月以上，至無繼續強制戒治之
    必要為止，但最長不得逾1年，同條例第20條第1項、第2項
    後段定有明文。
三、查抗告人即被告洪長生（下稱被告）前因施用第一級毒品，
    經臺灣高雄地方法院以111年度毒聲字第607號裁定令入勒戒
    處所觀察、勒戒後，據法務部○○○○○○○○附設勒戒處所依照法
    務部民國110年3月26日法矯字第11006001760號函修正頒布
    內容製作之「有無繼續施用毒品傾向評估標準紀錄表」評核
    結果，被告前科紀錄與行為表現27分、臨床評估38分、社會
    穩定度5分，核計靜態因子57分、動態因子13分，總分為70
    分，綜合判斷為「有繼續施用毒品傾向」，有前開臺灣高雄
    地方法院裁定、法務部○○○○○○○○111年11月29日高戒所衛字
    第11110011630號函所附有無繼續施用毒品傾向證明書及有
    無繼續施用毒品傾向評估標準紀錄表在卷可稽。原審審酌前
    揭評估係該所專業知識經驗者（包括醫師）在被告執行觀察
    、勒戒期間，依其本職學識評估被告之人格特質、臨床徵候
    、物質使用行為、社會穩定度等因素所為之綜合判斷，具有
    科學驗證所得之結論；且強制戒治之目的，係為協助施用毒
    品者戒斷毒品之心癮及身癮所為之一種保安處分類型，而該
    評估標準係適用於每一位受觀察、勒戒處分之人，具一致性
    、普遍性、客觀性，倘其評估由形式上觀察，並無擅斷或濫
    權等明顯不當之情事，法院宜予尊重等情，因而認本案被告
    既經前揭評估認有繼續施用毒品傾向，且該評估由形式上觀
    察，並無擅斷或濫權等明顯不當之情事，則檢察官聲請裁定
    令被告入勒戒處所施以強制戒治，自應予以准許，因而裁定
    令被告入戒治處所強制戒治，其期間為6個月以上，至無繼
    續強制戒治之必要為止，但最長不得逾1年，核之於法並無
    違誤或不當。
四、至被告雖於抗告狀中載稱其係自行入所接受觀察、勒戒，及
    其本有穩定之工作、親人亦對其相當關心，且其並非長年施
    用毒品者等情，然核之此等事由，均非法院為強制戒治處分
    所應予審酌之事項，故被告執此等理由指摘原裁定不當，並
    無可採。
五、綜上，被告執詞指摘原裁定不當，為無理由，其抗告應予駁
    回。
據上論結，應依刑事訴訟法第412條，裁定如主文。
中　　華　　民　　國　　111 　年　　12　　月　　22　　日
                    刑事第三庭  審判長法  官  吳進寶
                                      法  官  陳億芳
                                      法  官  徐美麗
以上正本證明與原本無異。
本裁定不得再抗告。
中　　華　　民　　國　　111 　年　　12　　月　　22　　日
                                      書記官  吳宗霖